Inventaris van het archief van prof. mr. dr. G.W.J. Bruins [levensjaren 1883-1948], (1852) 1895-1948 (1953)
Nationaal Archief, Den Haag
- Stukken afkomstig van G.W.J. Bruins., I
  - BIJZONDER., B
    - WERKZAAMHEDEN OP FINANCIEEL-ECONOMISCH EN JURIDISCH GEBIED., III
      - STUKKEN BETREFFENDE NEVENFUNCTIES EN LIDMAATSCHAPPEN VAN VERENIGINGEN., B
        - NATIONAAL., 1
          - LID VAN COLLEGES VAN ADVIES EN BIJSTAND, INGESTELD DOOR DE OVERHEID EN HET BEDRIJFSLEVEN., a
            - Rijkscommissie van advies inzake exportcredietgaranties., 16
              De commissie werd ingesteld bij besluit van de minister van Financiën van 8 september 1931 nr. 70 afdeling Generale Thesaurie, met de taak in overleg met de Nederlandsche Credietverzekeringsmaatschappij te Amsterdam een regeling op te stellen volgens welke particuliere verzekeringsmaatschappijen kredietverzekeringen bij de Staat kunnen herverzekeren, teneinde in het belang van de opvoering der werkgelegenheid ondernemingen in staat te stellen handelsbetrekkingen met het buitenland te onderhouden, te herwinnen of te herkrijgen
              Bruins was gewoon lid. Hij kreeg op verzoek eervol ontslag op 15 juli 1946 in verband met de aanvaarding van zijn functie bij het Internationale Monetaire Fonds. Overige leden: prof. mr P.J.M. Aalberse, J.F. de Beaufort, mr J. Gerritsz, mr dr D.A.P.N. Koolen, mr R. Mees, dr H. Molhuijsen, mr C.W. Ritter, secretaris, A. Spanjaard, mr J. Westerman Holstijn, voorzitter
              - Briefwisseling betreffende zijn benoeming, werkzaamheden en ontslag., 1931-1934, 1936, 1946; 377; 1 omslag
              - Stukken betreffende de vergaderingen., 1931-1934; 378; 1 pak
              - Verzamelde stukken.
                - "Die Exportkreditversicherung mit Unterstützung des Reichs", publikatie van het Reichsverband der Deutschen Industrie. Gedrukt., januari 1929; 379; 1 deel
                - "De verantwoordelijkheid van den credietverzekeraar", tekst van een voordracht gehouden door C.P.H. Groenendaal op 12 oktober 1929 op de verzekeringsdag van de Vereeniging voor Verzekeringswetenschap. Gestencild., 380; 1 stuk
                - Kranteknipsels over Russische betalingsverplichtingen jegens Duitsland., oktober 1931; 381; 2 stukken
                - "Das Ruszlandgeschäft in der Weltkrisis", artikel in "Wochenbericht des Instituts für Konjunkturforschung". Gedrukt., 6 juli 1932; 382; 1 stuk
                - Verslagen over 1932, 1942 en 1943 van de directeuren van de Nederlandsche Credietverzekering Maatschappij N.V., uitgebracht aan de aandeelhouders, opgesteld. Gedrukt., 1933, 1943 en 1944; 383; 3 stukken
            - Rijkscommissie inzake het plaatselijk giroverkeer., 17
              De commissie werd ingesteld door de ministers van Waterstaat en van Financiën bij besluit van 21 mei 1932 nr M 51, resp. van 28 mei 1932 nr. 2 afdeling Generale Thesaurie. De commissie kreeg de opdracht:
              a) het bestaande streven tot oprichting van gemeentelijke girodiensten te beoordelen uit hoofde van een zo goed mogelijke verzorging van de belangen van het algemene geld- en betalingsverkeer
              b) de vraag te overwegen of andere dan rijks- of gemeentelijke instellingen, die geen banken in de eigenlijke zin zijn (b.v. spaarbanken), al dan niet een taak op het gebied van het kleine geld- en betalingsverkeer te vervullen hebben
              De commissie werd ontbonden bij besluit van de ministers van Binnenlandse Zaken en van Financiën van 10 maart 1934 nr. M 5, resp. van 19 maart 1934 nr. 301. Bruins was gewoon lid
              Overige leden: prof. dr H.W.C. Bordewijk, mr dr A. van Gijn, dr E. Heldring, voorzitter, mr D. Simons, secretaris, mr J. Westerman Holstijn
              - Briefwisseling betreffende zijn benoeming, werkzaamheden en ontslag., 1930, 1932-1934; 384; 1 omslag
              - Stukken betreffende de vergaderingen., 1932, 1933; 385; 1 pak
              - Verzamelde stukken.
                - Verordeningen betreffende de stortings- en ophaaldienst in diverse gemeenten zoals opgenomen in de gemeentenbladen. Gedrukt en gestencild., 1920-1923, 1925-1927, 1929-1932; 386; 1 omslag
                - Jaarverslagen over de jaren 1927-1932 van het Girokantoor van de gemeente Amsterdam. Gedrukt., 1928-1933; 387; 6 katernen
                - Jaarverslagen over de jaren 1927-1931 van het Girokantoor van de gemeente Zaandam. Gedrukt., 1928-1932; 388; 5 katernen
                - Rapport ven de Commissie voor gemeentegiro, ingesteld door de Vereeniging van Ambtenaren der Gemeentefinanciën, Gemeentebedrijven en Gemeentediensten. Gedrukt., c. 1929; 389; 1 katern
                - "Het giroverkeer voor iedereen", handleiding van het Girokantoor van de gemeente Amsterdam, met voorbeelden. Gedrukt., c. 1930; 390; 1 deeltje
                - Giroboekje van het Girokantoor van de gemeente Amsterdam, met voorbeelden. Gedrukt model., c. 1930; 391; 1 katern
                - Girofomulieren. Gedrukt., 1930; 392; 1 omslag
                - Jaarverslagen over 1930 en 1932 van de Postcheque- en Girodienst, opgesteld 1931 resp. Gedrukt., 1933; 393; 2 deeltjes
                - Staat van overschrijving van en op rekeningen bij het Girokantoor van de gemeente Amsterdam over de periode 1927-1931. Gestencild., c. 1931; 394; 1 stuk
                - Kranteknipsels over de instelling van de commissie., 1932; 395; 2 stukken
                - Overdruk uit het gemeenteblad van Amsterdam, houdende een voorstel tot wijziging van de voorwaarden van het Girokantoor met toelichting., 1932; 396; 1 katern
                - Fragment van het gemeenteblad van Amsterdam, houdende de algemene beschouwing over de begroting voor 1933 van het Girokantoor., 1932; 397; 1 stuk
                - Jaarverslag over 1932 van "De Kasvereeniging N.V." te Amsterdam. Gedrukt., 1933; 398; 1 katern
                - Brochure over de geschiedenis van het giroverkeer en het Girokantoor van de gemeente Amsterdam., c. 1933; 399; 1 katern
            - Commissie van onderzoek naar de financiële verhouding van de provincie Gelderland en de N.V. Provinciale Geldersche Electriciteitsmaatschappij., 18
              De commissie werd ingesteld bij besluit van de Gedeputeerde Staten van Gelderland van 12 oktober 1932 nr. 90, met de opdracht een onderzoek in te stellen naar de financiële verhouding van de provincie Gelderland en de Provinciale Geldersche Electriciteitsmaatschappij, en wanneer die verhouding bezwaar zou opleveren, van advies te dienen over een mogelijke oplossing
              Bruins was lid en voorzitter
              Overige leden: mr J.W. Beyen, mr D. Crena de Iongh, prof. mr dr J.H.P.M. van der Grinten, mr A.F. Leeman, ir H. Lohr, ir P.A. Roelofsen, dr ir Th. van der Waerden, mr J.V. Rypperda Wierdsma, secretaris
              - Briefwisseling betreffende zijn benoeming en werkzaamheden., 1932-1933; 400; 1 omslag
              - Stukken betreffende de vergaderingen., 1932-1933; 401; 1 omslag
              - Verzamelde stukken.
                - Statuten en concessievoorwaarden van de Provinciale Geldersche Electriciteitsmaatschappij. Gedrukt., 1915, 1923; 402; 3 stukken
                - Nota van ir H. Lohr, directeur der Provinciale Geldersche Electriciteitsmaatschappij, gericht aan de hoofdingenieurdirecteur van de Rijkswaterstaat te Maastricht, ir A.A.H.W. König, over de bouw van een nieuwe elektrische centrale aan het Maas-Waalkanaal. Gehectografeerd., 1931; 403; 1 stuk
                - Begroting van de provincie Gelderland over het dienstjaar. Met memorie van toelichting op de ontwerpbegroting. Gedrukt. Opgesteld., 1932; 404; 2 deeltjes
                - "Enkele beschouwingen over de rentabiliteit der N.V. Provinciale Geldersche Electriciteitsmaatschappij en mededeelingen in verband met de toekomst van die onderneming", tekst van een rapport door ir H. Lohr, directeur van de P.G.E.M., uitgebracht aan de Raad van Commissarissen. Gedrukt., 1932; 405; 1 deel
                - Afschrift van een uitgaande brief van de Raad van Commissarissen van de P.G.E.M. aan Gedeputeerde Staten van Gelderland, waarin zij verklaren de voorstellen van de directeur van de P.G.E.M., gedaan in het rapport van 1 juni 1932, over te nemen en verzoeken een bedrag voor de bouw van een nieuwe elektrische centrale beschikbaar te stellen. Gehectografeerd., 406; 1 stuk
                - "Vraagstukken der Limburgsche electriciteitshuishoudkunde", artikel van prof. dr ir H. Gelissen in het tijdschrift van de Maatschappij tot verkoop van den electrischen stroom der Staatsmijnen in Limburg., december 1932; 407; 1 stuk
                - Staat, houdende maandoverzichten van door de Provinciale Geldersche Electriciteitsmaatschappij opgewekte en geleverde elektriciteit over het jaar 1932. Gedrukt., (opgesteld c. 1932); 408; 1 stuk
                - Kranteknipsel, houdende een artikel over een geschil tussen het Provinciaal Electriciteitsbedrijf van Noord-Holland en een stroomdistributiebedrijf, waarin een aantal Zaanse bedrijven verenigd zijn, over de stroomleverantie in de toekomst. Met begeleidende brief., 1932; 409; 2 stukken
            - Commissie van advies nopens bevordering der economische samenwerking tusschen Nederland en Nederlandsch-Indië., 19
              De commissie werd ingesteld bij beschikking van de minister van Koloniën van 5 september 1932 nr. 23, vierde afdeling, mede namens de ministers van Economische Zaken en Arbeid en van Financiën. De commissie kreeg als taak de bestudering van maatregelen ter verkrijging van een betere economische samenwerking met Nederlandsch-Indië (in verband met de crisisomstandigheden). De commissie werd ontbonden bij beschikking van de minister van Koloniën van 23 februari 1934 nr. 4, vierde afdeling
              Onder de papieren van Bruins werden ook stukken aangetroffen, welke in het archief van deze commissie behoren te berusten. Deze stukken zijn apart beschreven. Zie inventarisnummers 1016-1019
              Bruins was lid en voorzitter van de commissie
              Overige leden: G.H. Crone, ir M.H. Damme, H.P. Gelderman C. Mzn, ir A. Groothoff, mr A.W. Hartman, W.P. Hillen, ir J.A. Kalff, Th. Ligthart, mr J.C.P. Loeff, secretaris, drs W. Reyseger, A.J. Schabeek, dr ir J.I.J.M. Schmutzer, dr Z.W. Sneller, mr M.P.L. Steenberghe, Ch. J.I.M. Welter. Aan de vergaderingen kon met raadgevende stem worden deelgenomen door dr H.M. Hirschfeld, L. Meyers en dr L.J. van der Waals
              - Briefwisseling betreffende zijn benoeming, werkzaamheden en ontslag., 1932-1934; 410; 1 omslag
              - Stukken betreffende de vergaderingen van de commissie in pleno., 1932-1934; 411-412; 2 pakken
                - 1932 - 3 november 1933, 411
                - 10 november 1933 - 1934, 412
              - Stukken betreffende de vergaderingen van subcommissies., 1932-1933; 413; 1 omslag
              - Verzamelde stukken.
                - "Het herstel van den gouden standaard in Japan", overdruk van een artikel van een onbekend auteur in "Koloniale Studiën"., 1930; 414; 1 katern
                - "Het restrictie-vraagstuk", overdruk van een artikel van een onbekend auteur in "Koloniale Studiën", over restrictiemaatregelen ten aanzien van de produktie van grondstoffen ter bestrijding van prijsdaling., 1930; 415; 1 katern
                - Overdruk uit "Koloniale Studiën", houdende een bespreking door (dr H.M.) Hirschfeld van het boek "Geld und gold in Asiën" van dr J. Hans., 1931; 416; 1 katern
                - Tekst van het verdrag van 19 december 1928, regelende de tariefbetrekkingen tussen Nederland en China, opgenomen in het Indisch Staatsblad., 1931; 417; 1 stuk
                - Kranteknipsels over de economische betrekkingen tussen Nederland en Nederlandsch-Indië., 1932, 1933; 418; 1 omslag
                - Artikel van een onbekend auteur uit het blad "Handelsberichten" over de invoer van katoenen goederen op de Philippijnen. Gestencild afschrift., 1932; 419; 1 stuk
                - Rekest van het bestuur der Vereeniging voor de Theecultuur in Nederlandsch-Indië en het bestuur der Vereeniging van Theeimporteurs aan de Tweede Kamer, waarin zij deze verzoeken haar goedkeuring te onthouden aan de voorgestelde verhoging van het invoerrecht op thee. Gedrukt., 1932; 420; 1 stuk
                - "Die wirtschaftliche Entwicklung Niederländisch Indiëns", artikel van ing E.P. Wellenstein, opgenomen in de Duitstalige editie van het Financieel-economisch Overzicht van de statische afdeling van de Amsterdamsche Bank. Gedrukt., oktober 1932; 421; 1 katern
                - Landbouweconomische verslagen betreffende de landbouw in Nederlandsch-Indië over het tweede en derde kwartaal 1932, uitgegeven door het departement van Landbouw, Nijverheid en Handel., 422; 2 katernen
                - Verslag van de vergadering van de Volksraad van Nederlandsch-Indië, waarin behandeld werd het wetsontwerp tot goedkeuring van het op 2 juli 1932 te Washington tussen Nederland en Panama gesloten verdrag van handel en scheepvaart, alsmede van het daarbij behorende slotprotocol., 423; 1 stuk
                - Ontwerp van een crisis-invoerordonnantie voor Nederlandsch-Indië. Met bijlagen., 1933; 424; 1 omslag
                - "De vierentwintigste accountantsdag", artikel uit de "Nieuwe Rotterdamsche Courant" van 24 september 1933, houdende een gedachtenwisseling over het preadvies Welter betreffende de economische verhouding tussen Nederland en Nederlandsch-Indië. Gestencild afschrift. Met begeleidende brief., c. 1933; 425; 2 stukken
                - "Trade of Canada with Asia, Oceania, Alaska, Mexico and countries of Central and South-America on the Pacific Ocean", brochure van het Canadese ministerie van Handel en Nijverheid over de Canadese handel met landen aan de Stille Oceaan in het jaar 1932, opgesteld., 1933; 426; 1 katern
                - "Het vraagstuk der katoenindustrie in Nederlandsch-Indië", verhandeling van prof. dr J. Wisselink over economische risico's, beschermingsmaatregelen en consolidatie van de katoenindustrie in Nederlandsch-Indië, uitgegeven door het Economisch Instituut voor de Textiel-Industrie. Gedrukt., c. 1933; 427; 1 katern
            - Commissie ter voorbereiding van eene technische herziening van het tarief van invoerrechten., 20
              De commissie werd ingesteld bij besluit van de minister van Financiën van 30 december 1932 nr. 193, afdeling invoerrechten en accijnzen. Voor de onderscheidene produktengroepen werden acht subcommissies ingesteld. Bruins was gewoon lid van de commissie en tevens lid van de subcommissie "land- en tuinbouwproducten en voedings- en genotmiddelen", en van de subcommissie "andere artikelen". De commissie werd ontbonden bij besluit van de minister van Financiën van 25 juli 1935 nr. 245, afdeling invoerrechten
              Overige leden: mr J. Gerritsz, dr H.M. Hirschfeld, ir G.A. Kessler, mr L.G. Kortenhorst, dr H.J. Lovink, voorzitter, L. Meijers, F.W.A.H. Paymans, secretaris, Sj. Wouda, buitengewoon lid
              - Lid.
                - Briefwisseling., 1932-1935; 428; 1 omslag
                - Stukken betreffende de vergaderingen van de commissie in pleno., 1933-1934; 429-430; 1 pak en 1 omslag
                - 1933 - 9 februari 1934, 429; 1 pak
                - 26 februari 1934 - 26 maart 1934, 430; 1 omslag
                - Stukken betreffende de subcommissies 2 t/m 7., 1933; 431-436; 6 omslagen
                - De subcommissie 2, "textiel"., 431
                - De subcommissie 3, "metaal"., 432
                - De subcommissie 3, "electrotechniek"., 433
                - De subcommissie 5, "chemische industrie"., 434
                - De subcommissie 6, "aardewerk en glas"., 435
                - De subcommissie 7, "hout"., 436
              - Lid van de subcommissie 1, "land- en tuinbouwproducten en voedings- en genotmiddelen".
                - Stukken betreffende zijn werkzaamheden in de subcommissie., 1933; 437; 1 omslag
              - Lid van de subcommissie 8, "andere artikelen".
                - Stukken betreffende zijn werkzaamheden in de subcommissie., 1933; 438; 1 omslag
              - Verzamelde stukken.
                - Supplement op het wetboek der invoerrechten en accijnzen., 1910; 439; 1 deeltje
                - Supplement 1 t/m 10 der tariefwet 1924, deel 1., 1926-1933; 440; 9 deeltjes
                - Bezwaarschrift van de Kamer van Koophandel en Fabrieken te Rotterdam gericht aan de Tweede Kamer, betreffende de invoering van een nieuwe tariefwet. Gedrukt., c. 1930; 441; 1 katern
                - Wet van 23 december 1931, Stbl. 535, houdende toekenning van de bevoegdheid tot het tijdelijk treffen van maatregelen ter beperking van de invoer van goederen., 442; 1 stuk
                - "Douanetarieven en de daarbij toegepaste systemen", nota, opgesteld door de afdeling Handel en Nijverheid van het ministerie van Economische Zaken en Arbeid. Gestencild., 1933; 443; 1 deel
                - "Die Höhe des landwirtschaftlichen Zollschutzes in Deutschland", uittreksel van de tekst van een voordracht van K. Lange, getiteld "Ausfuhr tut Not", gehouden voor de ledenvergadering van het Beierse Verbond van Industriëlen. Gestencild., 1933; 444; 1 stuk
                - Kranteknipsel over overtollige voorraden Nederlandse beetwortelsuiker., 20 september 1933; 445; 1 stuk
                - Wetsontwerp tot instelling van een verkeersfonds, met koninklijke boodschap en memorie van toelichting., 1933; 446; 1 stuk
                - Wetsontwerp tot instelling, afschaffing, verhoging of verlaging van invoerrecht op korte termijn. Met memorie van toelichting., 1933; 447; 2 stukken
                - Wetsontwerp,tot wijziging der crisisinvoerwet. Met memorie van toelichting., 1933; 448; 2 stukken
            - Commissie van advies ter vermijding van dubbele belasting in Nederland en Nederlandsch-Indië., 21
              De commissie werd ingesteld bij besluit van de minister van Financiën van 4 mei 1933 nr. 159, afdeling Indirecte belastingen, mede namens zijn ambtgenoot van Koloniën. De commissie had tot taak de regering te adviseren over gevallen, die haar door de regering voorgelegd werden, voornamelijk inzake winstbelasting
              Overige leden: A. Bax, secretaris, G.J. Boot, J.A. Deknatel, mr H.F.R. Dubois, J.A. Lagas, mr dr J.H.R. Sinninghe Damsté
              - Tekst van de rede, opgesteld door A. Bax, secretaris der commissie, en uitgesproken door Bruins, waarmee de commissie uit naam van de minister geïnstalleerd werd. Getypt concept. Met begeleidende brief., 1933; 449; stukken
              - Briefwisseling., 1933-1935, 1941, 1944; 450; 1 omslag
              - Stukken betreffende de vergaderingen., 1933-1941, 1946; 451-452; 1 pak en 1 omslag
                - 1933 - 29 juli 1936, 451; 1 pak
                - 30 oktober 1936 - 1941, 1946, 452; 1 omslag
              - Verzamelde stukken.
                - Kranteknipsel, houdende de tekst van de rede, waarmee Bruins de commissie uit naam van de minister installeerde., 28 mei 1933; 453; 1 stuk
                - Verslag van de Commissie voor de Indische vennootschapsbelasting. Gedrukt., 1924; 454; 1 deeltje
                - Tweede verslag van de Commissie tot herziening van het belastingstelsel in Nederlandsch-Indië. Gedrukt., 1924; 455; 1 deeltje
                - Ordonnantie op de vennootschapsbelasting 1925, opgenomen in het Staatsblad van Nederlandsch-Indië, 1925. Met bijbladen van het Staatsblad, houdende toelichting en commentaar, en met Staatsbladen, houdende wijzigingen op de ordonnantie., 1925), 1927, 1930, 1932; 456; 6 stukken
                - "Observations on the data, collected by the Dutch section for the International Chamber of Commerce on concrete examples of double taxation". Gestencild., 1927; 457; 1 stuk
                - "Nederlandsch-Indië en het vraagstuk der dubbele belasting", overdruk van een artikel van A. Bax in het "Maandblad der Vereeniging van Inspecteurs van Financiën"., 1929; 458; 1 katern
                - Afschriften van artikelen van W.H. Meijburg, A.E.C. van Saarloos en mr dr B.J.F. Steinmetz in het tijdschrift "De Naamlooze Vennootschap" over de belasting van de interest van belegde reserves van in Nederland gevestigde naamloze vennootschappen, die hun bedrijf geheel of gedeeltelijk Nederlandsch-Indië uitoefenen. Getypt., c. 1931; 459; 3 stukken
                - Ordonnantie ter vermijding van dubbele belasting van luchtvaartmaatschappijen., 1934; 460; 1 stuk
                - Tekst van de adviezen van de commissie aan de minister van Financiën en van de brief van de minister van Koloniën aan de Ondernemersraad voor Nederlandsch-Indië over de mogelijkheid aan de adviezen met terugwerkende kracht uitvoering te geven, opgenomen in "Bericht aan de leden nr. 52" van de Ondernemersraad voor Nederlandsch-Indië. Gedrukt., 1935; 461; 1 katern
                - Tekst van de Kina-overeenkomst 1929-1938 tussen de N.V. Amsterdamsche Chininefabriek, de N.V. Bandoengsche Kininefabriek en de Nederlandsche Kininefabriek enerzijds, en de Vereeniging van Kinabastproducenten anderzijds, met wijzigingsstroken. Gedrukt., c. 1937; 462; 1 katern
                - Kranteknipsel uit "De Telegraaf" over de balans en de bedrijfsresultaten van de Hollandsche Betonmaatschappij over de jaren 1934-1937., 9 november 1938; 463; 1 stuk
                - Ontwerp-ordonnantie tot invoering van een directe algemene oorlogswinstbelasting in Nederlandsch-Indië. Met bijlagen., 1940; 464; 4 stukken
              - Foto.
                - Foto van Bruins temidden van andere leden van de commissie., c. 1933; 465; 1 stuk
            - De Electriciteitsraad., 22
              De Electriciteitsraad werd in 1933 ingesteld door de minister van Waterstaat en was als volgt samengesteld: mr H.P.J. Bloemers, prof. Bruins, jhr. S. van Citters, J.D. Kramer (waarnemend secretaris), mr dr J.F. Schönfeld, prof. ir G.J.van Swaay, voorzitter en J. Weijland, secretaris. De raad had als taak de minister te adviseren over problemen betreffende de elektriciteitsvoorziening
              - Stukken betreffende de vergaderingen., 1933, 1934; 466; 1 pak
              - Verzamelde stukken.
                - Statuten van de N.V. Electriciteitsfabriek IJsselcentrale. Gedrukt., c. 1920; 467; 1 katern
                - "Laagspanningsvoorwaarden P.E.N. 1930", brochure over de voorwaarden voor de levering van elektrische energie onder lage spanning door de provincie Noord-Holland., 468; 1 katern
                - Kranteknipsel uit "De Telegraaf", houdende een foto van enkele leden der Electriciteitsraad, genomen ter gelegenheid van de installatie., 28 mei 1933; 469; 1 stuk
                - Rapport der Commissie van rapporteurs voor de derde rubriek ten aanzien van het voorstel van Gedeputeerde Staten van Overrijssel van 11 juli 1933, 3e afdeling nr. 7413/5329, inzake elektriciteitsvoorziening. Gedrukt., 470; 1 katern
                - "Concentratie der electriciteitsproductie door koppelleidingen", artikel van ir W.L.C. Brunings, met een naschrift van dr W. Lulofs, in het tijdschrift "Electrotechniek"., 8 november 1933; 471; 1 katern
                - Notulen van een bespreking over een rapport betreffende koppelleidingen tussen elektriciteitscentrales, gevoerd tussen de Commissarissen van de Koningin in de provincies Utrecht, Gelderland, Noord-Brabant en Limburg, de directeuren van de provinciale elektriciteitsmaatschappijen aldaar, en de leden van de commissie, belast met het opstellen van het rapport. Gestencild., 1933; 472; 1 stuk
                - "Volledige kostprijsstatistiek van electriciteitsbedrijven en haar invloed op de tarieven", overdruk van een artikel van dr W. Lulofs in het tijdschrift "Electrotechniek"., 25 april 1934; 473; 1 katern
            - De Economische Raad., 23